臺灣新竹地方法院民事小額判決  
110年度竹勞小字第5號
原      告  鍾國維  
被      告  川井保全股份有限公司


法定代理人  馮偉成  
上列當事人間損害賠償事件，本院於民國110年9月22日辯論終結
，判決如下：
    主      文
原告之訴及假執行聲請均駁回。
訴訟費用新臺幣壹仟元由原告負擔。
    事實及理由
一、原告起訴主張：原告任職於被告公司期間，被告公司違反保
    全業法、勞動基準法、勞工保險條例、全民健康保險法、就
    業保險法等之規定，有高薪低報之情況，致使原告受有短少
    失業給付之損害，經原告察覺後，向勞動部勞工保險局告發
    後，經勞動部勞工保險局查明屬實，被告公司因未依規定覈
    實申報原告投保薪資，致少領失業給付權益受損，並以民國
    108年3月12日保納工一字第10860047221號函復原告，而該
    函說明三記載：「另查台端（即原告）於105年12月31日自
    川井保全股份有限公司離職退保，107年4月30日至竹北就業
    中心辦理求職登記及申請失業給付，前經本局按台端105年1
    2月離職退保當月起前6個月平均月投保薪資新臺幣（下同）
    21,000元之80%（含受扶養眷屬2人加計20%）計算，已發給
    自107年5月14日至同年12月11日止7個月失業給付計117,600
    元在案（每個月16,800元），及按台端105年12月離職退保
    當月起前6個月平均月投保薪資21,000元之70%（含受扶養眷
    屬1人加計10%）計算，已發給107年12月18日至108年2月15
    日止2個月失業給付計29,400元在案（每個月14,700元）。
    設若該單位依規定申報台端月投保薪資為27,600元，則台端
    105年12月離職退保當月前6個月（105年7月至同年12月）平
    均月投保薪資應為27,600元，107年5月14日至同年12月11日
    得領取失業給付為154,560元（22,080元×7），與前已領取
    失業給付117,600元相較，少領36,960元；107年12月18日至
    108年2月15日得領取失業給付為38,640元（19,320元×2），
    與前已領取失業給付29,400元相較，少領9,240元，共計少
    領失業給付46,200元。」。被告公司辯稱已匯款24,720元給
    原告，但與本件無關。為此，請求被告公司賠償上開原告所
    少領之失業給付46,200元等語。並於本院聲明：⒈被告公司
    應給付原告46,200元，及自107年4月30日之求職登記日起至
    清償日止，按週年利率百分之5計算之利息。⒉願供擔保，請
    准宣告假執行。
二、被告公司則以：之前兩造在新竹縣勞資爭議調解已經調解過
    ，被告公司也支付相關金額，原告也同意放棄法律主張及追
    溯，之後即109年9月14日有再匯款24,720元給原告，因為原
    告一直去公家機關投訴，公家機關勸我們趕快處理等語。並
    於本院聲明：原告之訴駁回。
三、原告於104年間受雇被告公司，經被告公司派駐在台灣自來
    水公司第三區處寶山給水廠擔任駐點保全人員，嗣因被告公
    司與自來水公司合約到期，兩造間僱傭關係經被告公司終止
    。原告就前開僱傭關係所生爭議聲請調解，經調解成立兩造
    達成：「⒈經調解，勞方之各項訴求，勞資雙方同意以新台
    幣56,000元計，資方於調解會上當場交付現金56,000元予勞
    方，本調解紀錄之簽名視同勞方簽收該項金額無誤。⒉資方
    同意重新開立定期契約工作期滿之非自願離職證明書，勞方
    4月27日回公司領取。⒊除前二項外，勞資雙方同意放棄有關
    本次勞雇關係其他法律上之主張及追訴。」調解結果之事實
    ，有新竹縣勞資爭議調解紀錄在卷可按。足見兩造就前開期
    間僱傭關係所生之請求，除達成前開１、２點之內容外，其餘
    部分則予拋棄，兩造亦不得再就前開勞雇關係所生之任何請
    求，再向他方為主張，應無疑義。則原告於前開調解成立後
    ，於本件向被告公司主張失業給付之損失，亦係因前開勞雇
    關係所生之事由，應受前開調解內容拘束，原告自不得再向
    被告公司請求。原告主張被告因未依規定覈實申報原告投保
    薪資，致少領失業給付權益受損，請求損害賠償，自屬無據
    。
四、綜上所述，兩造前就僱傭關係所生之爭議已經達成調解，兩
    造自應受該調解結果拘束，原告請求被告賠償未依規定覈實
    申報原告投保薪資，致少領失業給付損害，為無理由，應予
    駁回。又原告之訴既經駁回，其假執行聲請即失所附麗，應
    併予駁回。
據上論結，本件原告之訴為無理由，依民事訴訟法第436條之23
、第436條第2項、第78條、第436條之19第1項，判決如主文。
中　　華　　民　　國　　110 　年　　10　　月　　6 　　日
                  勞動法庭      法  官  邱玉汝
以上正本證明與原本無異。
如對本判決上訴，非以其違背法令為理由不得為之，且須於判決
送達後20日內向本院提出上訴狀並記載上訴理由（須按他造當事
人之人數附繕本）；如委任律師提起上訴者，應一併繳納上訴審
裁判費。
中　　華　　民　　國　　110 　年　　10　　月　　6 　　日
                                書記官  陳筱筑